# SALVADOR GARCÍA CABRERA



SALGACA@HOTMAIL.COM



651196795/656384561

CALLE MARIE CURIE, N°11, PLANTA 2, PUERTA 4. 41940 TOMARES (SEVILLA)

# ATTE. RESPONSABLE RECURSOS HUMANOS DEL CAMPUS DOCENTE Y DE INVESTIGACIÓN EN CIENCIAS DE LA SALUD SAN JUAN DE DIOS DE BORMUJOS

Mi intención a la hora de ponerme en contacto con usted se debe al deseo que tengo de darle un giro a mi vida laboral (y por ende a la personal), ya que actualmente me encuentro realizando funciones que no permiten desarrollar plenamente mi capacitación universitaria que ya apliqué durante años. Fui víctima de la crisis y tras un tiempo en paro encontré estabilidad en la cadena de supermercados Mercadona para seguir manteniendo a mi familia. Pero me gustaría retomar mi profesión nuevamente. No ambiciono una mejora económica (me siento bien pagado) tanto como sí una satisfacción personal. Me adapto perfectamente y, de hecho, me he tenido que reciclar totalmente desempeñando variados puestos (algunos de gran especialización), además de adaptarme a una turnicidad. Por eso no tengo inconveniente en cambiar de nuevo, pero ahora para volver a dedicarme a lo que realmente me haría sentir realizado en funciones relacionadas con la administración o según vean por el perfil de mi CV. Sin más, espero que encaje en algún puesto que tengan vacante o de nueva creación, al que estaré encantado de ser candidato.

Me gustaría formar parte de vuestro equipo de trabajo por las características del centro en cuanto a formación e investigación, así como la ilusionante oportunidad de iniciar la nueva andadura del mismo.

Atentamente.

Salvador García Cabrera.

### **CURRICULUM VITAE**

#### **DATOS PERSONALES**

• Nombre y Apellidos: Salvador García Cabrera

• **Dirección:** C/ Marie Curie, n° 11, planta 2, puerta 4

• **C.P.:** 41940 Tomares (Sevilla)

Teléfonos: 651196795/656384561

E-mail: salgaca@hotmail.com
D.N.I.: 52.226.899 V

• N° S.S.: 41 1029542663

Fecha nacimiento: 15 de Mayo de 1976



# a. Formación académica:

- Diplomado en Ciencias Empresariales (especialidad en Gestión Comercial) en la Escuela Universitaria de Estudios Empresariales de la Universidad de Sevilla. Finalización de los estudios: 1999.
- Licenciado en Investigación y Técnicas de Mercado (Marketing) en la Facultad de Ciencias Económicas y Empresariales de la Universidad de Sevilla. Finalización de los estudios: 2002.

# b. Formación permanente:

- FPO, Administrativo Contable (940 horas). Junta de Andalucía. Impartido en el centro homologado System de Tomares en 2003.
- Contabilidad Financiera y Contaplus (P.G.C. 2008) (80 horas). Impartido en el Centro de Formación Municipal del Ayuntamiento de Tomares en 2009.
- Formación en el Modelo de Calidad Total por Mercadona en 2010.
- Distintos cursos de formación en Mercadona para distintas campañas y desempeños de puestos.

# c. Experiencia profesional:

• Empresa: Mercadona S.A.

Puesto: Gerente A (desde 17 julio 2010 – actualidad)

Funciones:

- ✓ Distintos puestos en tienda atendiendo a clientes:
  - > Caja. Cajero principal.
  - Pescadería. Pescadero titular. Realización de pedidos, preparación de pescado, atención al cliente, gestión de incidencias.
  - Charcutería. Realización de pedidos, cortador de jamón, atención al cliente, gestión de incidencias.
  - > Reposición. En todas las secciones.
  - > Limpieza tienda.
- Empresa: Previsegur Servicio de Prevención, S.L.

Puesto: Administrativo (18 febrero 2008 – 17 febrero 2009)

Funciones:

- ✓ Contabilización de todo lo relacionado con la empresa:
  - > Contabilización de facturas.
  - > Contabilización y conciliación de bancos y cajas.
  - > Contabilidad analítica.
  - Atención a clientes y proveedores.
- Empresa: Asesores del Aljarafe, S.L.

Puesto: Administrativo llevando 30 empresas (junio 2005 – febrero 2008).

**Funciones:** 

- ✓ Contabilidad en general de todo lo relacionado con las empresas:
  - Contabilización de facturas.
  - Contabilización y conciliación de bancos y caja, etc.
- ✓ Preparación y gestión de impuestos.
- ✓ Preparación y gestión Requerimientos de Hacienda.
- ✓ Atención telefónica y atención personalizada en oficina.
- Empresa: Grupo de Empresas Megías Transportes Informáticos S.L.

Puesto: Administrativo (febrero 2004-junio 2005).

**Funciones:** 

- ✓ Facturación:
  - Emisión, contabilización y envío de facturas,
  - Control de pedidos pendientes de facturar (reclamación a los demás departamentos),
  - Gestión de cobros: reclamación, ingreso de cheques y pagarés, contabilización de los cobros.
- ✓ Caia:
  - Gestión y contabilización de la caja.
- ✓ Contabilidad General:

- > Contabilización de facturas de compras,
- > Emisión de pagos y su correspondiente contabilización,
- > Periodificación de Ingresos y Gastos,
- > Previsión de Tesorería.
- Conciliación bancaria.

#### ✓ Otros:

- Atención telefónica y atención personalizada en oficina,
- Apoyo a otros departamentos en la creación de artículos, gestión de Adonis y otras herramientas, altas de clientes y de proveedores, códigos contables,...
- Empresa: Targeting Executor.

Puesto y Funciones: Repartidor. Durante 15 días (del 21 de noviembre al 10 de diciembre de 2003), recogía el material en Logista y lo repartía por estancos de Sevilla para la realización de una promoción de Fortuna.

• Empresa: Targeting Executor.

Puesto y Funciones: Coordinador de la Publicidad, Promoción y Relaciones Públicas de la campaña "Fortuna Full Music" en la Gira 2003 de La Oreja de Van Gogh (12 Julio 2003 – 14 Octubre 2003).

• Empresa: Octek Computer España.

Puesto: Administrativo Contable en el Departamento de Administración (15 Enero 2002 – 15 Julio 2002).

Funciones: Contable y responsable del arqueo de las cajas diarias de 4 tiendas de la empresa; Facturación.

• Experiencia en puestos de atención al público.

### d. Datos de interés:

- Nivel básico-medio de inglés hablado y escrito.
- Marketing Industrial e Internacional. Asignaturas cursadas como libre configuración.
- Marketing de Servicios, Marketing Político y Social, Dirección de Ventas y Dirección de Personal.
- Plan de Marketing, en equipo, como práctica durante el curso.
- Curso sobre Desarrollo Local y Economía Social, organizado por CEPES-ANDALUCÍA.

- Jornadas "Indicadores de Calidad y Universidad", organizadas por el Decanato de la Facultad de CEYE.
- "Primeras Jornadas de Nuevas Tecnologías aplicadas a la Educación", organizadas por FETE-UGT Sevilla.
- Seminario de Técnicas de Liderazgo, celebrado en la Escuela Universitaria de Estudios Empresariales.
- Conocimientos informáticos: Excel, Word, Outlook Express, Windows, Wingest (Contabilidad), Contaplus, Adonis (contabilidad), A3CONT, Contagen.